# 收入确认时点变更能不追溯报告期之前

提问人：铁头娃 时间：2019-10-16 11:42:05
假设 2017 2018 2019 为报告期报告期内收入确认时点采用验收（与发货差异 3-6 个月） 2017 年以前存在发货即确认收入的情形，若追溯调整 2017 年之前收入，会导致 2016 年很大部分收入调整至 2017 年增加2017 年利润造成申报报表与原始报表差异很大且会造成年初未分配利润为负数（ 2017 年还进行过分红）请问老师针对 2017 年之前的收入必须作追随调整吗能不能从 2017 年只进行未来适用；如果必须调整 2017 超额分红怎么处理要挂其他应收款吗？

回答人：chenyiwei
鉴于该事项已构成重大前期差错，并对申报期财务报表产生影响，故建议进行追溯重述前期报表的处理。
鉴于重述后 2017 年度财务报表与原始报表存在重大差异，为了减少对 IPO的不利影响，建议推迟申报期，不将 2017 年度纳入申报期，防止带病申报。
对于超额分红事项，如果重述后 2018 年末报表的未分配利润已不再有红字，可以视为超额分配的金额已由后期盈利弥补，无需再做进一步调整处理。
如果截至 2018 年末未分配利润仍为红字的，则应要求各股东交回当初超额分配的金额，但只有在实际收到时才做账务处理。